臺灣高等法院臺南分院刑事裁定　　　　　　　九十一年度交抗字第一四號　　 Ｃ
　　　抗　告　人
　　　即受處分人　甲　○　○
右列抗告人因聲明異議案件，不服臺灣雲林地方法院中華民國九十一年一月八日裁定
（九十年度交聲字第五八號）提起抗告，本院裁定如左：
      主      文
抗告駁回。
      理      由
一、本件抗告意旨略以：(1)闖紅燈乙節之事實不符(2)肇事逃逸之說事實不可能，為何
    強行抹黑？如何叫被處分人甘服呢？(3)制訂法律應合情、合理，人民能接收，才
    能服眾，不合理的裁定，如何令人信服之？因而請求撤銷原裁定，重新審理，使
    民信服，建立真正民主國家。
二、按「汽車行駛至交岔路口，其行進、轉彎，應遵守燈光號誌」；又「汽車駕駛人
    ，行經有燈光號誌管制之交岔路口闖紅燈者，處新台幣六百元以上一千二百元以
    下罰鍰」。次按，汽車駕駛人「飲酒後其吐氣所含酒精濃度超過每公升０‧二五
    毫克或血液中酒精濃度超過百分之０‧０五以上者」，不得駕車；「汽車駕駛人
    ，駕駛汽車經測試檢定有酒精濃度超過規定標準者，處新台幣一萬五千元以上六
    萬元以下罰鍰，並當場禁止其駕駛及吊扣其駕照一年」。再按，「汽車駕駛人駕
    駛汽車肇事致人受傷或死亡，應即採取救護或其他必要措施，並向警察機關報告
    ，不得駛離，違者吊扣其駕駛執照三個月至六個月，逃逸者吊銷駕駛執照」；「
    汽車駕駛人曾依道路交通管理處罰條例第六十二條第一項（即肇事逃逸）之規定
    吊銷駕駛執照者，不得考領駕駛執照」，道路交通安全規則第一百零二條第一項
    第一款、道路交通管理處罰條例第五十三條、道路交通安全規則第一百十四條第
    二款、道路交通管理處罰條例第三十五條第一項第一款、道路交通管理處罰條例
    第六十二條第一項、第六十七條第一項分別定有明文。
三、本院同時審理抗告人甲○○被訴九十一年交上訴二一三號過失傷害、酒後駕車、
    肇事逃逸案件，經該案件調查證據顯示：
（一）抗告人確有闖紅燈行為：
    (1)被告雖然極力否認闖紅燈及自路肩超越停於內、外車道之車輛而穿越該交岔路
      口，在刑事案件原審中只承認當時黃燈，穿越中才變紅燈（原審卷第十九頁）
      。但是，被害人葉麗珠自警訊以還，以迄於刑事案件審理中，一再指稱被告闖
      紅燈而撞到她的機車。而車禍發生前，停在葉麗珠對面之目擊證人林詩淵於警
      訊時證稱：「九十年八月二十日下午十七時許，駕駛一部Ｃ六－九七八九號自
      小客車，在大埤鄉豊田工業區○○路口等紅燈時，發現一部ＳＥ－一七六一號
      自小客車，由北往南行駛，駕駛人甲○○因闖紅燈，撞到一部ＮＴＴ－０七一
      號重機車。」原審審理中亦結證：「我當時駕車，停在豐田工業區，跟告訴人
      對向車道上」、「當時我跟其他的人停著等紅燈變綠燈，綠燈的時候，大家起
      步要走，而左側省道的車子都停著，被告行駛之內外車道都有停車，被告就從
      內側車道轉到路肩車道，闖紅燈要通過十字路口，進入十字路口再偏左行駛，
      他看到我車子有稍微慢了一下，他的車子停不住，就撞到車子（指葉麗珠的機
      車）。」（原審九十年交訴字第八一號卷第十七頁）被害人之指訴與證人之證
      詞相吻合。
    (2)再者，被告於警訊中第一次供稱：「當我行駛至該路口時，我這方向號誌是黃
      燈，我便趕快通過，到路中央時，我右側有部車過來，我為了閃避，方向盤往
      左打，才與葉女人車相撞。」第二次則供稱：「．．．有三色號誌燈，我看到
      紅燈亮時，加速通過．．．。」第三次於檢察官訊問時則供稱：「在大埤豐田
      工業區，當時黃燈轉紅燈．．．。」雖然三次供詞稍有出入，但至少被告已經
      承認抵達該交岔路口時，交通管制號誌已是黃燈立即要轉換為紅燈，則其為閃
      避前內、外車道車輛，轉行路肩而到達該交岔路口時，應已經轉換為紅燈。此
      從被告於警訊中自承：「．．．到達路中央時，我左側有部車過來，我為閃避
      方向盤往左打，才與葉女人車相撞。」與證人林詩淵之證詞：「綠燈時，大家
      起步要走。被告．．．進入十字路口再偏左行駛，他看到我車子有稍微慢了一
      下．．．。」與及肇事現場圖所顯示機車倒地位置在被告行向內車道上等，參
      互觀之，車禍發生前，在東西向路口等候紅燈之車輛已經起動，才有被告所稱
      「右側有部車過來，我為閃避方向盤往左打」，及車禍發生地點不是在路肩，
      而是在內側車道內或外側車道上（因被害人機車在外側車道上撞擊後，機車可
      能反彈到內側車道上）。顯見車禍當時，東西向之交通號誌應已變換為綠燈，
      而被告之行向應已變換為紅燈。且被告係從路肩駛入該交岔路口，因發見其右
      側林詩淵之車輛亦起步前進，因而向左閃，而在內側車道或外側車道發生車禍
      。故被告闖紅燈，而肇致本件車禍，應可認定。
（二）抗告人亦有肇事逃逸行為：
    (1)被告因闖紅燈肇事，使被害人人車倒地受傷，已詳述如前。而證人林詩淵已經
      證實車禍發生時，被告車輛有稍微慢下來。被告於警方第一次訊問時自承：「
      ．．．到路中央時，我右側有一部車過來，我為閃避，方向盤往左打，才與葉
      女人車相撞。」另於檢察官訊問時承認：「葉麗珠騎機車撞到我左前門，撞的
      很大力．．．。」，以及在本院訊問中承認：「我被他撞到旁邊的時候我不敢
      馬上煞車，是怕發生連環車禍」（本院刑事上訴審卷九十一年三月十四日訊問
      筆錄），又從車禍發生所拍攝之照片來看，被告駕駛座旁前車門有明顯凹陷，
      可見其撞擊力不輕。從上述證人之證詞所提到被告當時之反應，及被告供詞承
      認知道撞到一部機車，當時撞擊力很大，及被告車輛受損狀況，綜合研判，被
      告當時是確知有機車撞及其車輛，人車倒地，駕駛人很容易受傷甚或死亡，亦
      為被告所得預見。
    (2)被告肇事後有逃逸之事實：
      被告雖然否認開車肇事，使人受傷而逃逸。惟被害人於警訊時指稱：「．．．
      撞上我所騎之重機車，該肇事者並駕車逃逸。」證人林詩淵於警訊時亦證稱：
      「．．．肇事者撞擊後加速逃逸，我就由後面追趕，把肇事者攔截，並記車牌
      號碼。」、「的確發現肇事者闖紅燈肇事後逃逸。」於原審審理中亦結證：「
      ．．．撞到車子，有稍微慢下來，我以為他會停下來，但是他並沒有停下來，
      有一部機車追去，我也追過去，用我的車子擋住，剛好我車上有一位朋友，質
      問他為何撞到人不停下來，他才停下來。」，被害人及上述證人均一再指證被
      告肇事後逃逸，而被攔截下來。當警方第二次訊問時，被告坦承：「因害怕所
      以才會駕駛ＳＥ－一七六一號車逃逸．．．。」亦與被害人之指訴及之證人之
      證詞相合。參以被告肇事當時，車速不快，如無逃逸之故意，立即可以停車救
      助傷患，但被告不為此圖，反而駕車離去數百公尺，才被攔截下來。可以印證
      被告有於肇事後逃逸之行為。
（三）抗告人亦有飲酒超過標準而駕車之事實：
      抗告人於本件車禍後，經警方於當日下午五時四十五分，對其施以酒精測試，
      經測得其口中吐氣所含酒精濃度達每公升０．三０ＭＧ／Ｌ，並有酒精測試表
      一紙在警訊卷可稽。確實已經超出每公升０‧二五ＭＧ／Ｌ之標準。
四、綜上所陳，原處分機關據此爰引道路交通管理處罰條例之規定，裁處異議人罰鍰
    新台幣貳萬貳仟貳佰元，並吊銷駕駛執照，核無不當，因而原審對其異議加以駁
    回，自屬正當。抗告人抗告意旨猶執前詞，指摘原裁定不當，為無理由，自應予
    駁回。
五、據上論斷，應依道路交通管理處罰條例第八十七條第二項，道路交通案件處理辦
    法第二十六條、第十九條，裁定如主文。
中    華    民    國      九十一      年      三      月    二十八      日
                                    臺灣高等法院臺南分院交通法庭
                                      審判長法官  陳    義    仲
                                            法官  楊    子    莊
                                            法官  蔡    崇    義
右正本證明與原本無異。
不得再抗告。
                                      法院書記官  李    育    儒
中    華    民    國      九十一      年      四      月      一        日
